臺灣基隆地方法院民事裁定
111年度司繼字第647號
聲  請  人  李春梅  

代  理  人  蔡健新律師
關  係  人  財政部國有財產署北區分署


法定代理人  郭曉蓉  
上列聲請人聲請選任被繼承人王榮和之遺產管理人事件，本院裁
定如下：
    主  文
指定財政部國有財產署北區分署為被繼承人王榮和（男、民國00
年0月0日生、身分證統一編號：Z000000000號、民國110年7月28
日死亡、生前最後住所：基隆市○○區○○街00號）之遺產管理人。
准對被繼承人王榮和之大陸地區以外繼承人為承認繼承之公示催
告。
被繼承人王榮和之大陸地區以外繼承人，應自前項公示催告最後
揭示於法院公告處、資訊網路及其他適當處所之日起壹年內承認
繼承。上述期限屆滿，無繼承人承認繼承時，被繼承人王榮和之
遺產，於清償債權並交付遺贈物後，如有剩餘即歸屬國庫。
聲請程序費用由被繼承人王榮和之遺產負擔。
    理  由
一、按被繼承人在臺灣地區之遺產，由大陸地區人民依法繼承者
    ，其所得財產總額，每人不得逾新臺幣二百萬元。超過部分
    ，歸屬臺灣地區同為繼承之人；臺灣地區無同為繼承之人者
    ，歸屬臺灣地區後順序之繼承人；臺灣地區無繼承人者，歸
    屬國庫，臺灣地區與大陸地區人民關係條例第67條第1項定
    有明文。復按前條第1項之遺產事件，其繼承人全部為大陸
    地區人民者，除被繼承人係現役軍人或退除役官兵，應適用
    第68條之規定外，由繼承人、利害關係人或檢察官聲請法院
    指定財政部國有財產局為遺產管理人，管理其遺產，同條例
    第67條之1第1項亦有明文可參。
二、本件聲請意旨略以：聲請人為被繼承人王榮和之養女，惟被
    繼承人已於民國110年7月28日死亡，聲請人為大陸地區人民
    ，並已向本院聲明繼承，現為繼承被繼承人之遺產，爰依法
    聲請選任被繼承人之遺產管理人等語。
三、經查，聲請人前揭主張，業據其提出財團法人海峽交流基金
    會證明書、中華人民共和國山東省濱州市濱城公證處公證書
    、委託書、聲請人之中華人民共和國居民身分證、本院96年
    度養聲字第5號民事裁定、被繼承人除戶謄本、死亡證明書
    、本院家事庭准予備查函文、遺產稅財產參考資料及繼承系
    統表等件為證，並經本院依職權調閱111年度司聲繼字第3號
    聲明繼承事件卷宗查核無誤，堪信為真實。又被繼承人王榮
    和在臺無繼承人，其繼承人為大陸地區人民，亦有本院依職
    權函請基隆○○○○○○○○提供之被繼承人相關親屬戶籍資料在卷
    可稽。是本件被繼承人死亡後，其適法之繼承人僅為大陸地
    區人民即聲請人，聲請人聲請指定遺產管理人於法並無不合
    ，爰依上開規定指定財政部國有財產署北區分署為被繼承人
    之遺產管理人，並限期命繼承人為承認繼承之公示催告。
四、爰裁定如主文。
五、如不服本裁定，應於裁定送達後10日內向本院提出抗告狀，
    並繳納抗告費新臺幣1,000元。
中　　華　　民　　國　　111 　年　　10　　月　　21　　日
                  民事庭司法事務官  陳亭禎